【裁判字號】    97,重國,1
【裁判日期】    970229
【裁判案由】    國家賠償
【裁判全文】
臺灣臺中地方法院民事判決  97年度重國字第1號
原      告  甲○○
被      告  台灣台中地方法院檢察署
法定代理人  乙○○
上列當事人間請求國家賠償事件，本院判決如下：
    主      文
原告之訴駁回。
訴訟費用由原告負擔。
    事實及理由
一、按原告之訴，依其所訴之事實，在法律上顯無理由者，法院
    得不經言詞辯論，逕以判決駁回之，民事訴訟法第249條第2
    項定有明文。
二、本件原告起訴主張：
    (一)事實及理由如附件所載。
    (二)並聲明：被告應給付原告新台幣2,400萬元。
三、按有審判或追訴職務之公務員，因執行職務侵害人民自由或
    權利，就其參與審判或追訴案件犯職務上之罪，經判決有罪
    確定者，適用本法規定，國家賠償法第13條定有明文。又公
    務員於執行職務行使公權力時，因故意或過失不法侵害人民
    自由或權利者，人民固得依國家賠償法第2條第2項規定，對
    該公務員所屬機關請求損害賠償；惟如對於有審判或追訴職
    務之公務員，因執行職務侵害人民自由或權利，而欲請求該
    公務員所屬之機關賠償損害時，國家賠償法第13條既特別規
    定，須該公務員就參與審判或追訴案件犯職務上之罪，經判
    決有罪確定者，始得為之，自不能僅依國家賠償法第2條第2
    項規定，請求該有審判或追訴職務之公務員所隸屬機關賠償
    其所受損害 (最高法院75年度台再字第115號裁定意旨參照
    ）。本件原告主張被告之檢察官蔡曉崙於承辦台灣台中地方
    法院檢察署95年度偵字第23028號案件時、檢察官洪家原於
    承辦96年度他字第1610號案件時，陳忠榮於承辦96年度他字
    第2522號、第2880號案件，均不法侵害其權利，而對檢察官
    蔡曉崙、洪家原、陳忠榮所屬之被告提起本件國家賠償訴訟
    等情，查檢察官蔡曉崙、洪家原、陳忠榮承辦台灣台中地方
    法院檢察署上開案件時，係擔任追訴犯罪之職務，揆諸前開
    說明，原告主張檢察官蔡曉崙、洪家原、陳忠榮執行職務侵
    害其權利時，須蔡曉崙、洪家原、陳忠榮檢察官就其參與追
    訴案件犯職務上之罪，經判決有罪確定，原告始得依國家賠
    償法之規定，向蔡曉崙、洪家原、陳忠榮檢察官所屬之機關
    即被告請求賠償之，然查：原告並不能證明蔡曉崙、洪家原
    、陳忠榮檢察官於偵辦前開案件有犯職務上之罪經判決有罪
    確定，其請求被告應負國家賠償責任，即與國家賠償法第13
    條規定之要件不合，其請求難謂有據。
四、再查，依原告所訴被告之書記官許銘延將刑事傳票備註欄應
    載「請攜帶左濬哲之身分証原本及影本到庭」，記載為「請
    攜帶左溶哲之身分証原本及影本到庭」之事實，係將「左濬
    哲」誤載為「左溶哲」，顯難認被告所屬公務員即書記官許
    銘延即有國家賠償法2條第2項所定侵害原告自由或權利之行
    為，是原告請求被告負損害賠償責任，亦屬無據。
五、從而，原告依國家賠償法之規定提起本件訴訟，顯無理由，
    爰不經言詞辯論，逕以判決駁回之。
六、結論：依民事訴訟法第249條第2項、第78條，判決如主文。
中    華    民    國    97    年    2    月     29    日
                  民事第四庭    法  官  郭佳瑛
正本係照原本作成。
如對本判決上訴，須於判決送達後20日內向本院提出上訴狀。
中    華    民    國    97    年    2    月     29    日
                                書記官


司法院資訊處製作；財團法人民間司法改革基金會備份。
